Inventaris van het archief van het Ministerie van Landbouw, Natuurbeheer en Visserij: Directie Openluchtrecreatie, 1969-1988
Nationaal Archief, Den Haag
Ministerie van Landbouw en Visserij: Directie Openluchtrecreatie
LV / Openluchtrecreatie
1969-1989
5163
11.45 meter; 422 inventarisnummers.
Normale geschreven, getypte en gedrukte documenten, geen bijzondere handschriften.
Nationaal Archief, Den Haag
Ministerie van Landbouw en Visserij / Directie Openluchtrecreatie
Het archief bevat een aanzienlijke hoeveelheid stukken betreffende voorbereiding, vaststelling en evaluatie van beleid. Daarnaast zijn er periodieke verslagen van consulenten in de provincie en correspondentie met betrekking tot coördinatie tussen consulenten. Verder zijn er onder meer stukken betreffende structuurschema's, rijksmeerjarenprogramma's, toerisme, en beleid dat de openluchtrecreatie raakt.
Archiefvorming
Geschiedenis van de archiefvormer
De volledige historische achtergronden en ontwikkelingen van de Directie Openluchtrecreatie van het Ministerie van Landbouw, Natuurbeheer en Visserij zijn uitgebreid beschreven in de volgende publicaties:
51. Openluchtrecreatie. Een institutioneel onderzoek naar het beleidsterrein openluchtrecreatie over de periode 1945-1996 (samenstelling: drs. R. van der Wal; ISBN 90-74442-60-9), 's-Gravenhage 1998.
79. Natuur- en landschapsbeheer en relatienotabeleid. Een institutioneel onderzoek naar taken en handelingen van actoren op de beleidsterreinen natuur- en landschapsbeheer (1945-) en relatienotabeleid (1947-) (samenstelling: drs. N. van Oldenbeek en drs. A. Fris; ISBN 90-74442-78-1), 's-Gravenhage 2000.
Geschiedenis van het archiefbeheer
De verwerving van het archief
Het archief is krachtens bepalingen van de Archiefwet overgebracht.
Inhoud en structuur van het archief
2.11
Selectie en vernietiging
Voor de selectie werd gebruik gemaakt van:
Het 'Basis Selectie Document (BSD) LNV Selectielijst Openluchtrecreatie' vastgesteld 3 augustus 1999.
De Algemene vernietigingslijst van het Ministerie van Landbouw, Natuurbeheer en Visserij, 1993.
De op termijn te vernietigen stukken zijn in opslag en beheer genomen bij de Centrale Archief Selectiedienst (CAS).
Het te vernietigen bestand ca. 20 meter, is na verkregen toestemming afgevoerd conform het rijksoverheidscontract naar Van Gansewinkel Nederland BV en daar op de gebruikelijke manier vernietigd.
Ordening van het archief
Het archief is allereerst ingedeeld naar beleidsterrein. Met een beleidsterrein wordt bedoeld een afgebakend onderwerp van overheidsbemoeienis, in dit geval dus: "Openluchtrecreatie", "Natuur- en landschapsbeheer", en daarnaast "Ondersteunende processen".
Per beleidsterrein is het archief onderverdeeld naar handeling. Per handeling zijn de beschrijvingen van de dossiers vermeld. Een handeling wordt verricht door een actor ter uitvoering van een taak, of op grond van een wettelijke bevoegdheid. Een actor is een overheidsinstelling die bevoegd is zelfstandig op te treden (bijvoorbeeld een minister) binnen het beleidsterrein. Op een beleidsterrein treden meerdere actoren handelend op.
Aanwijzingen voor de gebruiker
Openbaarheidsbeperkingen
Volledig openbaar.
Materiële beperkingen
Andere toegang
Het archief was aanvankelijk beschreven in de Institutionele Toegangen:
5.051.5163 - Institutionele Toegang op de gegevensbestanden van de Directie Openluchtrecreatie en de Coördinatiecommissie Openluchtrecreatie van het Ministerie van Landbouw, Natuurbeheer en Visserij, (1969) 1975-1997
5.908.5163 - Institutionele Toegang op de gegevensbestanden met betrekking tot de organisatie en het personeel van de organisatieonderdelen van het Ministerie van Landbouw, Natuurbeheer en Visserij over de perioden (1969-) 1975-1988
Aanvraaginstructie
Openbare archiefstukken kunnen online worden aangevraagd en gereserveerd. U kunt dit ook via de terminals in de studiezaal van het Nationaal Archief doen. Om te kunnen reserveren dient u de volgende stappen te volgen:
U maakt een profiel aan op www.gahetna.nl, en logt vervolgens in
Via de archiefinventaris (alleen de beschrijvingen met rode nummers) selecteert u het gewenste archiefstuk door op de knop 'Reserveren' te klikken
In het volgende scherm geeft u aan op welke dag u het archiefstuk wilt inzien
Indien u zich bevindt in de studiezaal en een tafelnummer heeft ontvangen kunt u dit nummer vermelden. Als u geen tafelnummer heeft kunt u tafelnummer 777 laten staan
Vervolgens bevestigt u uw reservering door deze te versturen.
Verwant materiaal
Beschikbaarheid van kopieën
Beschrijving van de series en archiefbestanddelen
- Openluchtrecreatie 1945-1996, 051
  - Het voorbereiden, medevaststellen, coördineren en evalueren van het beleid inzake de openluchtrecreatie. 1945-, 1
    Actor: Minister van Landbouw, Natuurbeheer en Visserij en taakvoorgangers
    Bron: Begrotingen.
    Datum: 09-11-1999
    - Bijstelling werkenbestand openluchtrecreatie., 1981-1983; 374; pak
    - Correspondentie over het onderzoeksbeleid met de Nationale Raad voor Landbouwkundig Onderzoek (NRLO)., 1981-1988; 319
    - Vergaderingen., 1981-1988; div. nrs
      - Consulentenvergaderingen. 1981-1982, div. nrs
        - 1981, feb. 23 1981, 49
        - 1981, mei 07 1981, 50
        - 1981, nov. 09 1981, 51
        - 1982, feb. 01 1982, 52
        - 1982, mrt. 08 1982, 44
        - 1982, apr. 05 1982, 48
      - Gecombineerde staf- en consulentenvergaderingen. 1981-1984, div. nrs
        - 1981, jan. 12 1981, 148
        - 1981, okt. 05 1981, 146
        - 1981, dec. 14 1981, 152
        - 1982, juni 07 1982, 144
        - 1982, sep. 06 1982, 143
        - 1982, okt. 04 1982, 142
        - 1982, nov. 01 1982, 141
        - 1982, dec. 13 1982, 153
        - 1983, jan. 17., 156
        - 1983, feb. 23., 158
        - 1983, mrt. 28., 159
        - 1983, apr. 25., 161
        - 1983, juli 01., 162
        - 1983, sep. 12., 163
        - 1983, okt. 10., 165
        - 1983, nov. 21., 166
        - 1984, jan. 09., 171
        - 1984, feb. 06., 172
        - 1984, feb. 24., 167
        - 1984, mrt. 22., 168
        - 1984, sep. 18., 173
        - 1984, nov. 20., 174
      - Stafvergaderingen. 1981-1984, div. nrs
        - 01e vergadering, 1981, 1
        - 02e vergadering, 1981, 3
        - 03e vergadering, 1981, 4
        - 04e vergadering, 1981, 5
        - 05e vergadering, 1981, 7
        - 06e vergadering, 1981, 10
        - 07e vergadering, 1981, 13
        - 08e vergadering, 1981, 14
        - 09e vergadering, 1981, 17
        - 10e vergadering, 1981, 18
        - 11e vergadering, 1981, 12; pak
        - 12e vergadering, 1981, 11; pak
        - 13e vergadering, 1981, 9
        - 14e vergadering, 1981, 8; pak
        - 15e vergadering, 1981, 6
        - 16e vergadering, 1981, 16; pak
        - 17e vergadering, 1981, 15
        - 18e vergadering, 1981, 19
        - 19e vergadering, 1981, 20
        - 20e vergadering, 1981, 21; pak
        - 21e vergadering, 1981, 28
        - 22e vergadering, 1981, 29
        - 23e vergadering, 1981, 30
        - 24e vergadering, 1981, 31
        - 25e vergadering, 1981, 32
        - 26e vergadering, 1981, 33
        - 27e vergadering, 1981, 34
        - 28e vergadering, 1981, 35
        - 29e vergadering, 1981, 36
        - 24e vergadering, 1982, 22
        - 25e vergadering, 1982, 23
        - 26e vergadering, 1982, 24
        - 27e vergadering, 1982, 25; pak
        - 28e vergadering, 1982, 26
        - 29e vergadering, 1982, 27
        - Speciale vergadering., 128
        - Vergadering., 129
      - Grote Stafvergaderingen. 1983-1988, div. nrs
        - Korte Grote Stafvergadering, 1983, 56
        - 01e vergadering., 58
        - 02e vergadering., 59
        - 03e vergadering., 60
        - 05e vergadering., 61
        - 06e vergadering., 62
        - 07e vergadering., 63
        - 08e vergadering., 64
        - 09e vergadering., 65
        - 10e vergadering., 66
        - 11e vergadering., 67
        - 12e vergadering., 68
        - 13e vergadering., 69
        - 14e vergadering., 70
        - 16e vergadering., 71
        - 17e vergadering., 72
        - 18e vergadering., 73
        - 19e vergadering., 74
        - 20e vergadering., 75
        - 21e vergadering., 76
        - 22e vergadering., 77
        - 23e vergadering., 78
        - 24e vergadering., 79
        - 25e vergadering., 80
        - 26e vergadering., 81
        - 27e vergadering., 82
        - 28e vergadering., 83
        - 29e vergadering., 84
        - 30e vergadering., 85
        - 01e vergadering., 86
        - 02e vergadering., 87
        - 03e vergadering., 88
        - 06e vergadering., 89
        - 07e vergadering., 90
        - 08e vergadering., 91
        - 09e vergadering., 92
        - 11e vergadering., 93
        - 12e vergadering., 94
        - 13e vergadering., 95
        - 14e vergadering., 96
        - 15e vergadering., 97
        - 16e vergadering., 98
        - 17e vergadering., 99
        - 18e vergadering., 100
        - 19e vergadering., 101
        - 20e vergadering., 102
        - Ingelaste vergadering., 103
        - 21e vergadering., 104
        - 01e vergadering., 105
        - 02e vergadering., 106
        - 03e vergadering., 107
        - 04e vergadering., 108
        - 05e vergadering., 109
        - 06e vergadering., 110
        - Ingelaste vergadering., 111
        - 07e vergadering., 112
        - 08e vergadering., 113
        - Ingelaste vergadering., 114
        - 09e vergadering., 115
        - 10e vergadering., 116
        - 11e vergadering., 117
        - 12e vergadering., 118
        - 13e vergadering., 119
        - 14e vergadering., 120
        - 15e vergadering., 121
        - 01e vergadering., 122
        - 02e vergadering., 123
        - 03e vergadering., 124
        - 01e vergadering., 125
        - 02e vergadering., 126
        - 03e vergadering., 127
        - 04e vergadering., 130; pak
        - 05e vergadering., 131
        - 06e vergadering., 132
        - 07e vergadering., 133
        - 08e vergadering., 134
        - Extra Grote Stafvergadering., 207
        - 1987, nov. 03., 208; pak
        - 1987, dec. 01., 210; pak
        - 1988, jan. 12., 230; pak
      - Kleine Stafvergaderingen. 1985-1986, div. nrs
        - 1985, jan.., 175
        - 1985, feb.., 176
        - 1985, apr.., 177
        - 1985, mei., 178
        - 1985, juni., 179; pak
        - 1985, aug.., 180
        - 1985, sep. 1985, 169; pak
        - 1985, okt. 1985, 164; pak
        - 1985, nov. 1985, 157; pak
        - 1985, dec. 1985, 160
        - 1986, jan. 1986, 155; pak
        - 1986, feb. 1986, 183; pak
        - 1986, mrt. 1986, 182; pak
        - 1986, apr. 1986, 181; pak
        - 1986, mei 1986, 170
        - 1986, juni 1986, 186
        - 1986, juli 1986, 185
        - 1986, aug. 1986, 184
        - 1986, sep. 1986, 213
      - Vergaderstukken van consulentenoverleg. 1985-1988, div. nrs
        - 1985, jan. 16., 135
        - 1985, feb. 20., 136
        - 1985, mrt. 20., 137
        - 1985, apr. 17., 138
        - 1985, mei 15., 139
        - 1985, juni 19., 140
        - 1985, aug. 21., 145
        - 1985, sep. 18., 147
        - 1985, okt. 16., 149
        - 1985, nov. 20., 150; pak
        - 1985, dec. 18., 151
        - 1987, aug. 19 1987, 426
        - 1987, sep. 16 1987, 430
        - 1987, okt. 21 1987, 427; pak
        - 1987, nov. 18 1987, 428; pak
        - 1987, dec. 16., 228
        - 1987, dec. 29., 229
        - 1988, jan. 20 1988, 431
        - 1988, feb. 17 1988, 432
        - 1988, mrt. 16 1988, 433
        - 1988, mrt. 30 1988, 434
        - 1988, apr. 21 1988, 435
        - 1988, mei 18 1988, 440
        - 1988, juni 15 1988, 441
        - Bijlagen, 1988, 449; pak
        - Bijlagen, 1988, 450
        - 1988, aug. 17 1988, 442
        - 1988, sep. 21 1988, 443
        - Bijlagen, 1988, 451
        - 1988, nov. 02 1988, 444
        - 1988, nov. 22 1988, 445
        - Bijlagen, 1988, 452
        - 1988, dec. 12 1988, 446
        - 1988, dec. 21 1988, 447
        - Bijlagen, 1988, 453
      - Hoofdenvergaderingen. 1988, div. nrs
        - 1988, feb. 09., 222
        - 1988, feb. 23., 223; pak
        - 1988, feb. 24., 224
        - 1988, mrt. 08 1988, 225
        - 1988, mrt. 22 1988, 231
        - 1988, apr. 12 1988, 233; pak
        - 1988, apr. 26 1988, 236
        - 1988, mei 24 1988, 227
        - 1988, mei 17 1988, 237
        - 1988, juni 21., 232; pak
        - 1988, juni 07 1988, 226; pak
        - 1988, juli 19., 234; pak
        - 1988, aug. 09., 235
        - 1988, aug. 23., 238; pak
        - 1988, sep. 13., 240; pak
        - 1988, sep. 27., 241
        - 1988, okt. 11., 242
        - 1988, okt. 25., 243
    - Opmerkingen over de effecten van ontgrondingen voor de openluchtrecreatie., 1982-1985; 462
    - Consequenties van bezuinigingen van de overheid voor de openluchtrecreatie., 1983-1985; 375
    - Invulling werkgelegenheidsprogramma 1984-1985., 1983-1985; 448
    - Correspondentie met betrekking tot de coördinatie tussen de consulenten in de provincies en diverse overheden en het beantwoorden van kamervragen over de openluchtrecreatie., 1983-1988; div. nrs
      - 1983, 267; pak
      - 1984, 268; pak
      - 1985, 271; pak
      - 1986, 272; pak
      - 1987, 274; pak
      - 1988, 369; pak
    - Nota's, notities en opmerkingen met betrekking tot het te voeren financieel beleid over de jaren 1984-1988., 1983-1988; div. nrs
      - Begrotingsjaren 1984-1985, 1984-1985, 55
      - Landbouwbegroting 1987, 1987-1988, 280
      - Begrotingsjaar 1988, 1988, 277
    - Ontwikkeling en verbetering van het beheersplannen van landschappen., 1983-1988; 341; pak
    - Opmerkingen bij de concept nota verkeer en vervoer alsmede correspondentie over het openbaar vervoer., 1983-1988; 320
    - Reactie op de voorstellen van de werkgroep 'Vrije Tijd'., 1984; 346
    - Nota Recreantenbeleid., 1984-1986; div. nrs
      - 1984-1986, 378; pak
      - 1986, 379; pak
    - Het innemen van standpunten en het maken van opmerkingen over uniformering van de Belasting Toegevoegde Waarde (BTW)., 1984-1987; 303
    - Stand van zaken openluchtrecreatieprojecten., 1984-1988; 372; pak
    - Standpuntbepaling ten aanzien van nota's over milieuhygiëne., 1985-1986; 458
    - Reactie op de concept-notitie Schiphol., 1986; 318
    - Vergaderstukken van de Programma-adviescommissie Openluchtrecreatie., 1986; div. nrs
      - 1e vergadering, 1986, 189
      - 2e vergadering, 1986, 194
      - 3e vergadering, 1986, 192
      - 4e vergadering, 1986, 190
    - Verslag met besluitenlijst van de zesde bijeenkomst Drieluik met betrekking tot de inbreng van de Directie Openluchtrecreatie op gebied van de Nationale Parken., 1986-1987; 330
    - Periodeberichten van de consulenten in de provincies., 1987; 429; pak
    - Bijdrage aan het Beleidsplan Emancipatie van het Ministerie van Landbouw en Visserij waarin de ruimtelijke voorzieningen in de directe woonomgeving en de vrouwvriendelijke inrichting van recreatieterreinen., 1987-1988; 288; pak
    - Correspondentie met betrekking tot de algehele herziening van de externe adviesstructuur op het terrein van verkeer en waterstaat., 1987-1988; 317; pak
    - Correspondentie met diverse instanties., 1987-1988; div. nrs
      - 1987, 437
      - 1988, 456
    - Advies over de problematiek van recreatieve voorzieningen in Staatsboswachterijen., 1988; 327; pak
    - Het leveren van tekstbijdragen voor lezingen en toespraken door de minister van Landbouw en Visserij., 1988; 284
    - Reactie aan de consulent voor de Openluchtrecreatie in Limburg over de Nota taakstelling Waterschap Roer en Overmaas., 1988; 307
  - Het voorbereiden van de totstandkoming, wijziging en intrekking van wet- en regelgeving inzake de openluchtrecreatie, alsmede het evalueren daarvan. 1945-, 2
    - Het plaatsen van opmerkingen bij het voorstel Ontwerp Wet op de openluchtrecreatie waarin de regels ten behoeve de openluchtrecreatie worden behandeld., 1986-1988; 376
  - Het opstellen van periodieke verslagen inzake de openluchtrecreatie. 1945-, 3
    - Periodieke verslagen van consulenten., 1984-1986; 187; pak
    - Rapport 'Openluchtrecreatie in 1986' waarin een overzicht gegeven wordt van de werkzaamheden van de Directie Openluchtrecreatie en het leveren van bijdragen aan diverse rapporten en verslagen van andere organisaties op het gebied van de openluchtrecreatie., 1986-1987; 244; pak
    - Periodiek overleg met Rijkswaterstaat (RWS/F)., 1986-1988; 246
    - Periodeberichten van de consulenten in de provincies., 1987; 429; pak
  - Het beantwoorden van kamervragen en het anderszins op verzoek incidenteel informeren van de Kamers der Staten-Generaal inzake het openluchtrecreatiebeleid. 1945-, 4
    - Beantwoording van kamervragen over de nota fietsverkeer van het Ministerie van Verkeer en Waterstaat., 1983-1984; 384; pak
    - Correspondentie met betrekking tot de coördinatie tussen de consulenten in de provincies en diverse overheden en het beantwoorden van kamervragen over de openluchtrecreatie., 1983-1988; div. nrs
      - 1983, 267; pak
      - 1984, 268; pak
      - 1985, 271; pak
      - 1986, 272; pak
      - 1987, 274; pak
      - 1988, 369; pak
    - Het opstellen van evaluatierapporten van de proefgebieden nationale landschappen ten behoeve van de parlementaire behandeling van de groene Structuur schema's., 1984-1988; 323
    - Beantwoording van kamervragen over de nota jeugdbeleid., 1985; 380
  - Het voorbereiden, medevaststellen, coördineren en evalueren van beleid inzake het ontwikkelen van activiteiten die op de vrijetijdsbesteding/openluchtrecreatie gericht zijn. 1935-, 9
    Bron: Interview.
    - Vergaderstukken van de Begeleidingscommissie van het onderzoek naar de kosten van recreatieplaatsen., 1983-1985; div. nrs
      - 1e vergadering, 1983, 212
      - 2e vergadering, 1983, 214
      - 3e vergadering, 1983, 215
      - 4e vergadering, 1983, 216
      - 5e vergadering, 1984, 217
      - 6e vergadering, 1984, 218
      - 7e vergadering, 1984, 219
      - 8e vergadering, 1985, 220
    - Opmerkingen over het te volgen beleid voor vrijetijdsbesteding., 1983-1987; 270
    - Reactie op de voorstellen van de werkgroep 'Vrije Tijd'., 1984; 346
    - Vergaderstukken van de begeleidingscommissie onderzoek openluchtrecreatie en vrije tijd., 1985-1986; div. nrs
      - 1e vergadering, 1986, 197
      - 2e vergadering, 1985, 203
      - 3e vergadering, 1985, 198
      - 4e vergadering, 1985, 202
      - 5e vergadering, 1985, 201
      - 6e vergadering, 1986, 199
      - 7e vergadering, 1986, 209
  - Het, in overeenstemming met andere betrokken ministers, opstellen en vaststellen van structuurschema's inzake de openluchtrecreatie. 1962-, 10
    Grondslag: Wet op de ruimtelijke ordening, 5 juli 1962 (Stb. 1962, 286), art. 2a.
    Wet op de openluchtrecreatie 25 maart 1994 (Stb. 1994, 300), art. 27.
    - Advies over het Structuurschema Openluchtrecreatie (SOR) van de Werkgroep Regeringsbeslissing., 1983-1984; 363
    - Stuurmodel als onderdeel van het Structuurschema Openluchtrecreatie., 1983-1984; 373; pak
    - Het opstellen en vaststellen van het Structuurschema Openluchtrecreatie., 1983-1986; 275; pak
  - Het voorbereiden, medevaststellen, coördineren en evalueren van beleid inzake de inrichting en het beheer van recreatievoorzieningen. 1960-, 14
    Bron: Eindrapport Interdepartementale Werkgroep Financiering Recreatieschappen 1978.
    Nota recreantenbeleid 1986.
    Notitie beheerbeleid 1990.
    - Het invullen van het Openluchtrecreatie-voorzieningenbeleid., 1983-1987; 279; pak
    - Deelneming aan de opzet en totstandkoming van de Floriade in Hoek van Holland., 1986-1988; 321; pak
    - Besprekingen met het Ministerie van Financiën met betrekking tot de uitwerking van afspraken rond de "beheerstaken van het groen" van bij Domeinen in beheer zijnde gronden., 1987; 252
  - Het opstellen van Rijksmeerjarenprogramma's Openluchtrecreatie. 1982-1993, 16
    - Vaststelling van Rijksmeerjarenprogramma's Openluchtrecreatie en Toerisme., 1986-1988; div. nrs
      - 1986, 255; pak
      - 1987, 256; pak
      - 1987-1988, 254; pak
      - 1988, 342; pak
  - Het formuleren van standpunten met betrekking tot het ruimtelijke ordeningsbeleid, vanuit het belang van de openluchtrecreatie. 1945-, 19
    Bron: Begrotingen, nota's.
    - Correspondentie over de bezuinigingen op het te voeren beleid inzake de nationale landschappen over het begrotingsjaar 1985., 1984-1985; 249; pak
    - Het beleid ten aanzien van nationale landschappen., 1984-1988; 333; pak
    - Opmerkingen bij het Integraal deelplan Zuidoost-Veluwe, onderdeel van het Nationaal Landschap Veluwe., 1984-1988; 328; pak
    - Advies over het beleid ten aanzien van Ruimtelijke Ordening., 1986-1988; div. nrs
      - 1986, 297; pak
      - 1987, 298
      - 1988, 300; pak
    - Opmerkingen ten aanzien van concept-adviezen van de Rijksplanologische Commissie over streekplannen., 1986-1988; 302
  - Het leveren van bijdragen aan de ambtelijke voorbereiding van wet- en regelgeving inzake de geluidshinder veroorzakende openluchtrecreatie-activiteiten, waarvoor andere ministers eerst verantwoordelijk zijn. 1956-, 22
    Bron: Nota recreantenbeleid 1985.
    Kiezen voor Recreatie 1993.
    - Overleg inzake het aanwijzen van terreinen voor Ultra Lichte Vliegtuigen (ULV)., 1983-1988; 454
  - Het instellen, instrueren en opheffen van (interdepartementale) commissies en werkgroepen ter voorbereiding van het beleid inzake de openluchtrecreatie. 1945-, 33
    - Instelling van de werkgroep Evaluatie Openluchtrecreatie., 1984; 361
    - Ad hoc werkgroep programmering recreatief-toeristisch onderzoek Nationale Raad voor Landbouwkundig Onderzoek (NRLO)., 1984-1985; div. nrs
      - Instelling, 1984, 260; pak
      - Vergaderstukken, 1984-1985, 263; pak
    - Instelling en benoeming leden van de werkgroep Terrein Problematiek bij de Luchtsporten., 1987-1988; 354
  - Het deelnemen aan commissies en werkgroepen inzake de voorbereiding en evaluatie van beleid dat de openluchtrecreatie raakt, waarbij het voorzitterschap en/of secretariaat niet onder de minister belast met openluchtrecreatie berust. 1945-, 34
    - Reconstructie Commissie Midden Delfland en subcommissies., 1969-1982; 457
    - Begeleidingscommissie van het Onderzoek Vakantiebesteding in Eigen Land., 1983; 364
    - Werkgroep Recreatie-onderzoek (WERO)., 1983; 345
    - Stuurgroep Integraal Structuurplan Noorden des Lands (ISP)., 1983-1987; div. nrs
      - Opmerkingen over de instelling en het beleid ten aanzien van het Integraal Structuurplan, 1983-1985, 459
      - Vergaderstukken, 1987, 418
    - Werkgroep Recreatie van de Landbouwhogeschool., 1984-1987; 349; pak
    - Overlegorgaan Recreatie-onderzoek., 1985; 344
    - Begeleidingscommissie onderzoek illegaal gebruik LPG-autotankjes van het Ministerie van Volkshuisvesting, Ruimtelijke Ordening en Milieubeheer (VROM)., 1985-1988; 306
    - Commissie Voorstudie Gebruik Recreatievoorzieningen van het Instituut voor Cultuurtechniek en Waterhuishouding., 1986; 424; pak
    - Heroverwegingswerkgroep 'Instrumentarium Binnenvisserij'., 1986-1987; 324; pak
    - Vergaderstukken van de Commissie Grondwaterbeheer van het Ministerie van Verkeer en Waterstaat., 1986-1987; 425; pak
    - Vergaderstukken van de Contactcommissie Openluchtrecreatie Nationale Raad voor Landbouwkundig Onderzoek (NRLO)., 1986-1987; 273
    - Coördinatiecommissie Uitvoering Wet Verontreiniging Oppervlaktewateren van het Ministerie van Verkeer en Waterstaat., 1987; 460
    - Interdepartementale Commissie voor Ontgrondingen van het Ministerie van Verkeer en Waterstaat., 1986-1988; div. nrs
      - Commentaar op de concept-landelijke beleidsnota voor de oppervlaktedelfstoffenvoorziening en op de Memorie van Toelichting bij de begroting 1987, 1986, 315
      - Vergaderingen, 1987, 311
      - Vergaderingen, 1988, 312; pak
    - Stuurgroep Natuurbeleidsplan., 1987-1988; 308